ko: 의류/액세서리 > 의류 > 유아동복 > 유아 및 아동 속옷 > 여아 속옷 > 여아용 속옷 바지: 비키니; 복서 브리프; 남아 반바지; 브리프; 힙스터; 팬티; 생리용 속옷; 끈 팬티
el: Ένδυση και αξεσουάρ > Ενδύματα > Βρεφικά & Παιδικά Ρούχα > Βρεφικά & παιδικά εσώρουχα > Εσώρουχα για κορίτσια > Σλιπ για κορίτσια: Μπικίνι; Μπόξερ Briefs (σλιπ); Αγορίστικα σορτσάκια; Briefs για αγόρια; Hipster εσώρουχα για κορίτσια; Σλιπάκια για κορίτσια; Εσώρουχα περιόδου; Στρινγκ
nl: Kleding en accessoires > Kleding > Baby- en kinderkleding > Baby- & kinderbovenkleding > Meisjesondergoed > Meisjesonderbroeken: Bikini's; Boxers; Jongensshorts; Slips; Hipsters; Dunne slips; Menstruatieondergoed; Strings
zh-CN: 服饰与配饰 > 服装 > 婴儿及儿童服饰 > 婴儿及儿童内衣裤 > 女童内衣裤 > 女童内裤: 比基尼; 平角内裤; 平脚女内裤; 三角裤; 低腰裤; 女童内裤; 经期内裤; 丁字裤
bg-BG: Облекло и аксесоари > Облекло > Дрехи за бебета и деца > Бельо за бебета и деца > Бельо за момичета > Гащи за момичета: Бикини; Тесни боксерки; „Момчешки“ шорти; Слипове; Полубоксерки; Гащички; Менструално бельо; Прашки
sk-SK: Oblečenie a doplnky > Oblečenie > Oblečenie pre bábätká a deti > Spodná bielizeň pre bábätká a deti > Dievčenská spodná bielizeň > Dievčenské spodky: Bikini; Boxerky; Šortkové nohavičky; Slipy; Hipster nohavičky; Nohavičky; Menštruačné nohavičky; Tangá
da: Tøj og tilbehør > Tøj > Tøj til babyer og børn > Undertøj til babyer og børn > Pigeundertøj > Underbukser til piger: Bikinier; Boksertrusser; Boyshorts; Trusser; Hipstere; Trusser; Menstruationsundertøj; G-strenge
pt-BR: Vestuário e acessórios > Roupas > Roupas para bebês e crianças > Roupas íntimas para bebês e crianças > Roupas íntimas para meninas > Roupas de baixo para meninas: Biquínis; Cuecas boxer; Calções masculinos; Cuecas; Hipsters; Calcinhas; Roupas íntimas menstruais; Tangas
sv: Kläder och accessoarer > Klädsel > Baby- och barnkläder > Underkläder för baby och barn > Underkläder för flickor > Underkläder för flickor: Bikinis; Boxerkalsonger; Pojkshorts; Kalsonger; Hipsters; Trosor; Menstrosor; Stringtrosor
vi: Quần áo & Phụ kiện > Quấn áo > Quần áo trẻ sơ sinh và trẻ em > Đồ lót cho trẻ sơ sinh và trẻ em > Đồ lót bé gái > Quần lót dành cho bé gái: Bikini; Quần đùi nhỏ; Quần lót kiểu nam; Quần sịp; Quần lót ôm hông; Quần lót nữ; Quần lót nguyệt san; Quần lọt khe
cs: Oblečení a doplňky > Oblečení > Oblečení pro miminka a děti > Dětské a kojenecké spodní prádlo > Dívčí spodní prádlo > Dívčí spodky: Bikiny; Boxerky; Chlapecké šortky; Slipy; Bederní kalhotky; Kalhotky; Menstruační prádlo; Tanga
th: เสื้อผ้าและเครื่องประดับ > เสื้อผ้า > เสื้อผ้าเด็กและทารก > ชุดชั้นในสำหรับทารกและเด็ก > กางเกงชั้นในเด็กผู้หญิง > กางเกงชั้นในสำหรับเด็กผู้หญิง: บิกินี่; กางเกงชั้นในทรงบ็อกเซอร์; กางเกงขาสั้นเด็กผู้ชาย; กางเกงชั้นใน; กางเกงชั้นในฮิปสเตอร์; กางเกงชั้นในสตรี; กางเกงในอนามัย; กางเกงชั้นในแบบธอง
ja: ファッション・アクセサリー > 衣料品 > ベビー＆子供服 > ベビー＆キッズ用アウター > 女の子用下着 > 女の子用アンダーパンツ: ビキニ; ボクサーブリーフ; ボーイレッグ; ブリーフ; ヒップスター; パンティー; 生理用下着; Tバック
lt-LT: Apranga ir aksesuarai > Drabužiai > Drabužiai kūdikiams ir vaikams > Apatiniai drabužiai kūdikiams ir vaikams > Apatiniai mergaitėms > Kelnaitės mergaitėms: Bikiniai; Bokseriai-trumpikės; Pailgintos kelnaitės; Trumpikės; Pailgintos kelnaitės; Kelnaitės; Apatiniai mėnesinių laikotarpiui; Kelnaitės su juostele
ro-RO: Îmbrăcăminte și accesorii > Îmbrăcăminte > Îmbrăcăminte pentru bebeluși și copii > Lenjerie de corp pentru bebeluși și copii > Lenjerie de corp pentru fete > Lenjerie intimă pentru fete: Bikini; Chiloți tip boxer; Chiloți tip short; Chiloți clasici; Chiloți tip hipster; Chiloți pentru fete; Lenjerie pentru ciclul menstrual; Chiloți tanga
hr-HR: Odjeća i modni dodaci > Odjeća > Odjeća za bebe i djecu > Donje rublje za bebe i djecu > Donje rublje za djevojčice > Donji dijelovi donjeg rublja za djevojčice: Bikiniji; Uske bokserice; Ženske bokserice; Gaćice; Hipster gaćice; Gaćice za djevojčice; Donje rublje za menstruaciju; Tange
hu: Ruházat és kiegészítők > Ruházat > Baba- és gyermekruházat > Baba- és gyermekalsónemű > Lány-fehérnemű > Lány-alsónadrág: Bikinik; Boxernadrágok; Fiú-rövidnadrágok; Alsónadrágok; Hipszterek; Bugyik; Menstruációs fehérnemű; Tangák
fi: Vaatteet ja asusteet > Vaatteet > Vauvojen ja lasten vaatteet > Vauvojen ja lasten alusvaatteet > Tyttöjen alusvaatteet > Tyttöjen alushousut: Bikinit; Bokserialushousut; Shortsityyppiset alushousut; Lyhyet alushousut; Hipsterit; Alushousut; Kuukautisalushousut; Thongit
en: Apparel & Accessories > Clothing > Baby & Children's Clothing > Baby & Children's Underwear > Girls' Underwear > Girls' Underpants: Bikinis; Boxer Briefs; Boyshorts; Briefs; Hipsters; Panties; Period Underwear; Thongs
it: Abbigliamento e accessori > Abbigliamento > Abbigliamento per neonati e bambini > Biancheria intima per neonati e bambini > Intimo per bambine > Mutandine per bambine: Bikini; Boxer aderenti; Boxer femminili; Slip; Hipster; Mutandine; Intimo mestruale; Tanga
de: Bekleidung & Accessoires > Bekleidung > Baby- & Kinderbekleidung > Unterwäsche für Babys & Kinder > Unterwäsche für Mädchen > Unterhosen für Mädchen: Bikinis; Boxer Briefs; Boyshorts; Slips; Hipsters; Höschen; Periodenunterwäsche; Tangas
nb: Klær og tilbehør > Klesplagg > Baby- og barneklær > Undertøy til baby og barn > Undertøy for jenter > Underbukser for jenter: Bikinier; Boksertruser; Boyshorts; Underbukser; Hipsters; Truser; Mensundertøy; Tanga
sl-SI: Oblačila in dodatki > Oblačila > Oblačila za dojenčke in otroke > Spodnje perilo za dojenčke in otroke > Dekliško spodnje perilo > Dekliške spodnje hlače: Bikinke; Spodnje kratke hlače; Fantovske kratke hlače; Spodnje hlačke; Hipster hlačke; Spodnje hlače; Menstrualno spodnje perilo; Tangice
es: Ropa y accesorios > Prendas de vestir > Ropa para bebés y niños > Ropa interior para bebés y niños > Ropa interior para chicas > Calzones para niñas: Bikinis; Calzoncillos bóxer; Panty moldeador; Calzoncillos; Panties estilo hipster; Panties; Ropa interior para menstruación; Tangas
zh-TW: 服飾與配件 > 衣著 > 嬰兒與兒童服裝 > 嬰兒與兒童內衣褲 > 女童內衣褲 > 女童內衣褲: 比基尼; 貼身四角褲; 女性四角褲; 三角褲; 比基尼式內褲; 女用內褲; 生理褲; 丁字褲
pl: Ubrania i akcesoria > Odzież > Odzież dla niemowląt i dzieci > Bielizna dla niemowląt i dzieci > Bielizna dziewczęca > Majtki dziewczęce: Bikini; Bokserki typu boxer briefs; Majtki typu boyshorts; Slipy; Majtki typu hipster; Majtki; Majtki menstruacyjne; Stringi
ru: Одежда, обувь и аксессуары > Одежда > Детская одежда > Детское нижнее белье > Нижнее белье для девочек > Трусы для девочек: Бикини; Боксеры-брифы; Шортики; Брифы; Хипстеры; Слипы; Менструальные трусы; Тонг
fr: Vêtements et accessoires > Vêtements > Vêtements pour bébés et enfants > Sous-vêtement pour bébés et enfants > Sous-vêtements pour filles > Sous-vêtements pour filles: Bikinis; Caleçons; Boyshorts; Slips; Hipsters; Culottes; Sous-vêtements menstruels; Strings
tr: Kıyafet ve Aksesuarlar > Giyim Eşyaları > Bebek ve Çocuk Giyim > Bebek ve Çocuk İç Çamaşırları > Kız Çocuk İç Çamaşırları > Kız Çocuk Külotları: Bikini; Boxer Külot; Boyshort külot; Brief Külot; Hipster Külot; Külotlar; Adet Dönemi İç Çamaşırları; Tangalar
pt-PT: Acessórios e vestuário > Vestuário > Roupa para bebé e criança > Roupa interior para bebé e criança > Roupa interior de menina > Cuecas para menina: Biquínis; Boxers justos; Cuecas estilo boxer; Cuecas; Cuecas hipster; Cuecas femininas; Cuecas menstruais; Tangas